【裁判字號】    90,易,480
【裁判日期】    900321
【裁判案由】    賭博
【裁判全文】
臺灣臺北地方法院刑事判決                            九十年度易字第四八號
    公  訴  人  臺灣臺北地方法院檢察署檢察官
    被      告  甲○○
                乙○○
右列被告等因賭博案件，經檢察官聲請簡易判決處刑（八十九年度偵字第一六四一六
號），本院刑事庭認不得以簡易判決處刑，改依通常程序審理，判決如左：
    主  文
甲○○以賭博為常業，累犯，處有期徒刑陸月，如易科罰金，以參佰元折算壹日。扣
案之電動賭博機具捌台（含王牌對決梭哈壹台、動物奇觀參台、麻將參台及霹靂名珠
彈珠台壹台）、代幣壹仟貳佰捌拾伍枚及賭資新台幣伍佰元均沒收。
乙○○在公眾得出入之場所賭博財物，處罰金肆仟元，如易服勞役以參佰元折算壹日
。
    事  實
一、甲○○曾於民國（下同）八十七年間，因賭博案件，經本院判處有期徒刑六月確
    定，於八十八年三月十一日易科罰金執行完畢，詎甲○○仍不知悔改，復基於常
    業賭博之犯意，自民國八十九年三月一日起至同年六月一日止，在台北縣新店市
    ○○路六十六號「統盛超商」之地下室公眾得出入之場所，擺設「王牌對決梭哈
    」一台、「動物奇觀」三台、「麻將」三台及「霹靂名珠彈珠台」一台等賭博電
    動玩具，連續與不特定之人賭博財物。其把玩方式為賭客以新台幣（下同）十元
    兌換代幣一枚，將代幣投入賭博機具台，如押中則可得倍數不等之彩金，，未押
    中則賭注悉歸甲○○所有，賭客如不玩則向甲○○兌換現金。甲○○並為免被警
    查獲，復於店內裝設有監視器及螢幕各一台以過濾前來之賭客。嗣甲○○於八十
    九年六月一日將該超商及上開賭博電動玩具，除硬體設備以三十萬元計算、其餘
    商品另行計價外，以每星期一萬四千元之代價讓予丙○○（俟其到案後另結）經
    營，丙○○遂亦基於常業賭博之犯意，自同年六月二十一日起，以前揭電動玩具
    ，及同上經營、賭博方式，與不特定之人賭博財物，嗣於八十九年八月十四日下
    午六時三十分許，賭客乙○○在上址賭博財物時，為警當場查獲，並扣得前揭電
    動玩具八台、監視器及營幕各一台、代幣一千二百八十五枚及賭資五百元。
二、案經台北縣警察局新店分局移送臺灣臺北地方法院檢察署檢察官偵查起訴。
    理  由
一、訊據被告甲○○、乙○○均矢口否認有何賭博犯行，被告甲○○辯稱：伊已把店
    轉讓給丙○○，並未經營上開電動玩具店云云，被告乙○○則辯稱：伊只有換代
    幣，並未賭博云云，經查右開犯罪事實業據被告丙○○於警訊時供承綦詳，其明
    確陳稱有兌換財物之賭博行為，並有被告甲○○為承租人之房屋租賃契約書一件
    附卷可稽，此外復有當場為警方查獲之前開賭博性電動機具八台、監視器及營幕
    各一台、代幣一千二百八十五枚及賭資五百元扣案可證。另考之刑法上之常業犯
    ，以行為人有反覆從事某種行為，從中牟利而賴以維生之主觀意思，並已有客觀
    事實表現為已足，並不以行為人無其他之工作或收入為必要，縱令被告同時兼操
    其他職業，仍無礙其為常業犯罪之犯行；茲本件被告甲○○所擺設之賭博性電動
    機具多達八台，並裝設有監視器及營幕過濾前來之賭客，可見被告甲○○經營本
    件賭博所得營收當為其日常生活支出來源之一，顯然其確有恃前揭收入而以之為
    業之主觀犯意及客觀表現甚明。綜上，本件事證已臻明確，被告甲○○、乙○○
    所辯，均不足採信，渠等犯行均堪以認定。
二、核被告甲○○所為，係犯刑法第二百六十七條之常業賭博罪。被告乙○○所為，
    則係犯刑法第二百六十六條第一項前段之普通賭博罪。公訴人固認被告甲○○係
    犯刑法第二百六十六條之普通賭博罪，並屬連續犯云云，然觀諸警方在上址查扣
    之前開賭博性電動機具有八台，又扣得代幣一千二百八十五枚，核其數量頗多，
    甚至現場更裝置有監視器、螢幕供監視現場之情況，足見被告甲○○的確係藉本
    件賭博營收為業，並賴以為生無疑，故公訴人起訴法條，容有未洽，應予變更，
    併此敘明。又查被告甲○○曾於八十七年間，因賭博案件，經本院判處有期徒刑
    六月確定，於八十八年三月十一日易科罰金執行完畢，此有臺灣臺北地方法院檢
    察署刑案資料查註紀錄表一份附卷可稽，其於五年以內再犯本件有期徒刑以上之
    刑之罪，為累犯，應依刑法第四十七條規定加重其刑。爰審酌被告甲○○設置電
    動賭博機與不特定人賭博財物，危害社會風氣甚鉅，且事後復飾詞卸責並無悔意
    ，被告乙○○為單純賭博財物之賭客，及渠等之品行、犯罪動機、目的、手段、
    經營之規模暨時間等及其他一切情狀，各量處如主文所示之刑，並分別諭知易科
    罰金及易服勞役之折算標準。又查被告等行為後，刑法第四十一條業於九十年一
    月十日修正公佈施行，於同年月十二日生效，關於易科罰金之折算標準業經修正
    為同法條第一項前段「犯最重本刑為五年以下有期徒刑以下之刑之罪，而受六個
    月以下有期徒刑或拘役之宣告，因身體、教育、執業、家庭之關係或其他正當事
    由，執行顯有困難者，得以一元以上三元以下折算一日，易科罰金」，是就形式
    上觀察，修正前後之法律顯有不同，應認為法律有變更；經比較新舊法結果，舊
    法並無有利於被告，應依刑法第二條第一項前段適用裁判時之法律，依修正後刑
    法第四十一條第一項前段諭知易科罰金之折算標準，附此說明。至扣案之前開賭
    博性電動機具八台、代幣一千二百八十五枚為當場供賭博所用之器具、賭資五百
    元係在櫃台即兌換籌碼處查獲之財物，不問屬於被告等所有與否，均應依刑法第
    二百六十六條第二項之規定宣告沒收。另查扣案之監視器、螢幕各一台現為被告
    丙○○所有之物，在此爰不另為沒收之諭知，併予敘明。
三、被告丙○○俟其到案後另結。
據上論斷，應依刑事訴訟法第四百五十二條、第二百九十九條第一項前段、第三百條
，刑法第二條第一項前段、第二百六十七條、第二百六十六第一項前段、第二項、第
四十七條、修正後第四十一條第一項前段、第四十二條第二項，罰金罰鍰提高標準條
例第一條前段、第二條，判如如主文。
本案經檢察官楊榮宗到庭執行職務
中      華      民      國      九十      年      三      月  二十一    日
                                      臺灣臺北地方法院刑事第一庭
                                          法  官   吳   孟   良
右正本證明與原本無異
如不服本判決應於送達後十日內向本院提出上訴狀
                                          書記官   林   錫   欽
中      華      民      國      九十      年      三      月  二十一    日


司法院資訊處製作；財團法人民間司法改革基金會備份。
